臺灣臺北地方法院民事判決　九十一年度訴字第三四五一號
　　原　　　告　乙○○
　　被　　　告　甲○○
右當事人間請求損害賠償事件，本院判決如左：
    主      文
原告之訴及假執行之聲請均駁回。
訴訟費用由原告負擔。
    事      實
甲、原告方面：
一、聲明：
（一）被告應給付原告新台幣（下同）一百六十一萬元及自起訴狀繕本送達翌日即民
      國九十一年六月二十七日起至清償日止，按週年利率百分之五計算之利息。
（二）原告願供擔保，請准宣告假執行。
二、陳述：
（一）兩造於九十一年三月五日達成協議，約定被告出售二萬件成衣Ｔ恤與原告，交
      貨日期自九十一年三月二十日起至九十一年四月五日止，售價計六十萬元，原
      告已付貨款五十六萬元，然被告皆未交付系爭成衣Ｔ恤與原告。依原告過去營
      業狀況，如被告準時交貨，原告第一個月可以每件一百元之價格賣出一萬件，
      第二個月可以每件七十五元之價格賣出一萬件，因被告未依約交貨，扣除原告
      尚未給付被告之十四萬元，原告因被告未依約交貨而受有一百六十一萬元之損
      害。爰依民法第二百二十七條、第二百二十九條及第二百三十一條第一項規定
      ，訴請被告賠償一百六十一萬元及自起訴狀繕本送達翌日即九十一年六月二十
      七日起至清償日止，按週年利率百分之五計算之法定遲延利息。
（二）兩造就被告應負之賠償責任，並未達成和解，原告向被告另外購買之衣服，係
      兩造另一契約關係，於本件無關。原告亦無被告所稱三心二意之情事。被告出
      售系爭成衣Ｔ恤之價格若干，與被告無涉。
三、證據：提出協議書、世華銀行付款紀錄各乙份。
乙、被告方面：被告未於最後言詞辯論期日到庭，據其前到庭及提出書狀所為之聲明
    及陳述：
一、聲明：
（一）原告之訴及假執行之聲請均駁回。
（二）如受不利判決，願供擔保請准宣告免為假執行。
二、陳述：
（一）原告雖曾向被告訂購Ｔ恤成衣乙批，並付訂金五十六萬元，被告亦已向國外定
      貨，由於原告三心二意要求被告更改貨品種類，又欲以低價賣出，以致被告無
      所適從，除被告依原約定交付原告Ｔ恤成衣一千件外，兩造另達成協議以較他
      人便宜之價格換取他種貨品。被告以交付原告格子衣一百六十六件、麻紗襯衫
      五十七件、雙吊帶Ｔ恤三十二件、外套二十三件、P0L0衫五十二件、褲子三件
      ，原批發價計十六萬零八百十二元，被告以十三萬一千九百八十九元出售與原
      告，原告尚有部分貨品未領。
（二）被告已應原告要求供應其他貨品，且原告訴請賠償之金額，亦屬過高。原告所
      謂其可得利潤之損害，毫無根據。
三、證據：計算單、收據、出貨明細單、原告存證信函各乙份及估價單四份為證。
    理      由
一、本件被告，未於最後言詞辯論期日到場，核無民事訴訟法第三百八十六條各款所
    列情形，爰依原告之聲請，由其一造辯論而為判決。
二、本件原告起訴主張：兩造於九十一年三月五日達成協議，被告出售二萬件成衣Ｔ
    恤與原告，交貨日期自九十一年三月二十日起至九十一年四月五日止，售價計六
    十萬元，原告已付貨款五十六萬元，然被告並未依約交貨。原告第一個月可以每
    件一百元之價格賣出一萬件，第二個月可以每件七十五元之價格賣出一萬件，扣
    除原告尚未給付被告之十四萬元貨款，原告因被告未依約交貨所受之損失計一百
    六十一萬元。爰依民法第二百二十七條、第二百二十九條及第二百三十一條第一
    項規定，訴請被告賠償一百六十一萬元及自起訴狀繕本送達翌日即九十一年六月
    二十七日起至清償日止，按週年利率百分之五計算之法定遲延利息等語。
三、被告則抗辯：原告雖曾向被告訂購Ｔ恤成衣乙批，並付訂金五十六萬元，然因原
    告三心二意要求被告更改貨品種類，復欲以低價賣出，以致被告無所適從，除被
    告依原約定交付原告系爭成衣Ｔ恤一千件外，兩造另達成協議由原告以較便宜之
    價格購買他種貨品，原告亦已收受部分貨品。原告訴請被告賠償之金額過高，並
    無依據等語，資為抗辯。
四、原告主張兩造於九十一年三月五日達成協議，約定被告出售二萬件成衣Ｔ恤與原
    告，交貨日期自九十一年三月二十日起至九十一年四月五日止，貨款計六十萬元
    ，原告已付五十六萬元之事實，為被告所自認，復有原告提出協議書、世華銀行
    付款紀錄各乙份可證，堪信為真實。兩造爭執要旨已如上述，本件應審究者為被
    告是否有原告所謂債務不履行之情事；如有，原告是否受有損害。
五、經查：
（一）兩造於九十一年三月五日簽立之協議書，約定被告應於九十一年三月二十日起
      至九十一年四月五日止交付成品Ｔ恤二萬件。被告固稱其已依約交付一千件系
      爭成衣Ｔ恤與原告。被告就其所稱已依約交付一千件Ｔ恤，固提出收據乙紙為
      證，惟觀之該收據上僅記載「茲收到Ｔ恤壹仟件無誤」，然未記載所收受Ｔ恤
      之種類，且被告已在該收據上註記「5/3」，此日期亦已逾兩造約定之交貨時
      間，被告就其抗辯已依約交付系爭成衣Ｔ恤一千件之積極事實，並未舉證以實
      其說。被告抗辯原告欲以低價銷售，致被告無所適從而遲延交貨期限乙節，觀
      之兩造九十一年三月五日簽立之協議書，並未約定原告出售系爭成衣Ｔ恤之價
      格若干，即原告以若干價格出售，係屬原告個人之決定，被告未能以原告欲低
      價銷售為由遲延交付系爭成衣Ｔ恤。被告又抗辯原告欲改訂他種貨品，原告對
      此亦為否認。被告對此亦未舉證以實其說，被告以此為由遲延交付系爭成品Ｔ
      恤，即無理由。被告抗辯兩造已達成協議以他種貨品替代系爭成衣Ｔ恤云云。
      惟原告對此則為否認。被告就其此部分抗辯內容，固提出原告另向其購買他種
      貨品之計算單、出貨明細單各乙份及估價單四份，惟此僅能證明原告向被告購
      買他種貨品，依一般社會通念之經驗法則，尚未能以此推論兩造合意以他種貨
      品替代系爭成衣Ｔ恤。是以，被告未於兩造九十一年三月五日協議約定之期限
      內交付系爭成衣Ｔ恤，被告復未證明此遲延交付係不可歸責於已之事由，則被
      告因可歸責於己之事由未於約定期限內交付系爭成衣Ｔ恤之事實，堪可認定。
（二）原告主張其因被告遲延交付系爭成衣Ｔ恤，致受損一百六十一萬元，原告陳稱
      此一百六十一萬元是以其於第一個月可以一件一百元之價格賣出一萬件，第二
      個月可以每件七十五元賣出一萬件，扣除未付被告之價款十六萬元，計一百六
      十一萬元。惟損害賠償之範圍，依民法第二百十六條第一項規定，應以填補債
      權人所受損害及所失利益，所謂所失利益，依同條第二項規定，係指依通常情
      形或依已定之計劃、設備、或其他特別情事，可得預期之利益。原告僅謂依其
      過去經驗，可認因被告遲延交付系爭成衣Ｔ恤，致原告受有未能依原訂計劃賣
      出二萬件Ｔ恤之損害，惟原告就此並未提出任何證明，經本院諭知原告是否有
      資料可以證明，原告陳稱沒有辦法統計，沒有統計資料等語（見九十一年七月
      十五日言詞辯論筆錄）。惟原告既是以販售成衣為業，自應按時計算其出售各
      類成衣個別之數量、金額，以為向他人採購數量之標準，及評估店內營業成本
      是否合理，原告提出其過去之資料，證明因被告遲延交付系爭成衣Ｔ恤致未能
      依通常情形、已定之計劃或其他特別情事，證明其因此未能出售之系爭成衣Ｔ
      恤數量若干、所失之營業利潤若干，在客觀上並無不能證明其數額或證明顯有
      重大困難之情形，自無民事訴訟法第二百二十二條第二項：「當事人已證明受
      有損害而不能證明其數額或證明顯有重大困難者，法院應審酌一切情況，依所
      得心證定其數額。」規定之適用。
（三）原告復依民法第二百二十七條規定，訴請被告應負損害賠償責任。民法第二百
      二十七條第一項規定：「因可歸責於債務人之事由，致為不完全給付者，債權
      人得依給付遲延或給付不能之規定行使其權利。」不完全給付，係指債務人已
      為給付，但未依債務本旨給付。然本件原告係主張被告未交付系爭成衣Ｔ恤，
      被告既未給付，即無不完全給付之問題。
六、綜上所述，原告依民法第二百三十一條第一項規定，訴請被告賠償給付遲延所受
    之損害，惟原告並未證明其所受損害之金額若干，而原告為此證明並無不能或顯
    有重大困難之情形，原告既未證明其所受損害額若干，原告依民法第二百三十一
    條第一項規定，訴請被告賠償一百六十一萬元及自起訴狀繕本送達翌日即九十一
    年六月二十七日起至清償日止，按週年利率百分之五計算之法定遲延利息，即無
    理由。又原告主張被告並未依約交付系爭成衣Ｔ恤，自無民法第二百二十七條不
    完全給付之問題，原告依民法第二百二十七條規定，訴請被告賠償一百六十一萬
    元及自起訴狀繕本送達翌日即九十一年六月二十七日起至清償日止，按週年利率
    百分之五計算之法定遲延利息，亦無理由，應予駁回。原告之訴既經駁回，則其
    假執行之聲請即失所附麗，併駁回之。
七、據上論結，原告之訴為無理由，依民事訴訟法第三百八十五條第一項前段、第七
    十八條，判決如主文。
中　　　華　　　民　　　國　　九十一　　年　　　七　　　月　　二十九　　日
                                            民事第三庭法      官　黃書苑
右為正本係照原本作成
如對本判決上訴，須於判決送達後廿日內向本院提出上訴狀
中　　　華　　　民　　　國　　九十一　　年　　　七　　　月　　 二十九　 日
　　　　　　　　　　　　　　　　　　　　　　　　　　　法院書記官　趙淑華
